---
title: "panel_data-recode"
author: "Julio César Iturra Sanhueza"
date: "16-10-2019"
output: html_document
---


```{r}
library(dplyr)
library(sjlabelled)
library(here)
library(sjPlot)
setwd(dir = here())
elsoc00 <- read_stata(path = "code/data/ELSOC_Wide_2016_2018_v1.00_Stata13.dta") 
# view_df(elsoc00)
```

# Variables de interés 

## Controles 
m0_sexo_ = Sexo del entrevistado
m0_edad_ = Edad del entrevistado
 
## Estatus Subjetivo 

d01_01_  = Estatus Social subjetivo propio
d01_02_  = Estatus Social Subjetivo familia origen
d01_03_  = Estatus Social Subjetivo hijos en el futuro

# Estatus Objetivo

m01_     = Nivel Educacional

m13_     = Ingreso mensual entrevistado (monto)
m14_     = Ingreso mensual entrevistado (en tramos)

cod_m03_ = ISCO 88 (ocupacion)
m06_     = Cantidad de personas supervisadas (autoridad)
m07_     = Relacion de empleo (autoempleado)

d03_01_  = Salario percibido: Gerente
d03_02_  = Salario percibido: Obrero

c15_     = Posicion politica

## Percepcion de meritocracia

c18_09_  = Grado de acuerdo: Las personas son recompensadas por sus esfuerzos
c18_10_  = Grado de acuerdo: Las personas son recompensada por su inteligencia


```{r}
rawdat <- elsoc00 %>% select(idencuesta, 
                             starts_with(match = "m0_sexo_"),
                             starts_with(match = "m0_edad_"),
                             starts_with(match = "d01_01_"),
                             starts_with(match = "m01_"),
                             starts_with(match = "m01_"),
                             starts_with(match = "m13_"),
                             starts_with(match = "m14_"),
                             starts_with(match = "cod_m03_"),
                             starts_with(match = "m06_"),
                             starts_with(match = "m07_"),
                             starts_with(match = "d03_01_"),
                             starts_with(match = "d03_02_"),
                             starts_with(match = "c15_"),
                             starts_with(match = "c18_09_"),
                             starts_with(match = "c18_10_")
                             )
```

* Recodificar posición política "No sabe/no responde" 

```{r}
table(rawdat$c15_w01)
table(rawdat$c15_w02)
table(rawdat$c15_w03)
rawdat$c15_w01[rawdat$c15_w01 %in% c("-999","-888") ] <- 12
rawdat$c15_w02[rawdat$c15_w02 %in% c("-999","-888") ] <- 12
rawdat$c15_w03[rawdat$c15_w03 %in% c("-999","-888") ] <- 12
```

```{r}
rawdat[rawdat ==-999] <- NA
rawdat[rawdat ==-888] <- NA
```


* Estatus objetivo y controles : Ola 1
* Estatus Subjetivo: Ola 2
* Percepción de Meritocracia: Ola 3 

```{r}
dat <- rawdat %>% select(
  idencuesta,
  sexo = m0_sexo_w01,
  edad = m0_edad_w01,
  ppol = c15_w01,
  educ = m01_w01,
  ingreso = m13_w01,
  ingresocat = m14_w01,
  isco88 = cod_m03_w01,
  nemp = m06_w01,
  relemp = m07_w01,
  ess = d01_01_w02,
  salger = d03_01_w02,
  salobr = d03_02_w02,
  meffort = c18_09_w03,
  mtalent = c18_10_w03
)
dat$isco88 <- as.numeric(dat$isco88)
```
                             

```{r}
corrplot::corrplot.mixed(cor(dat,use = "complete.obs"))
```

# Creación de variables nuevas

```{r salary-gap-perc}
dat$gaper   <- (dat$salger/dat$salobr)  
dat$lngaper <- log(dat$gaper)  
```

# Estatus Objetivo

```{r ingresos}
dat$ingreso[dat$ingresocat == 1]  <- 40000
dat$ingreso[dat$ingresocat == 2]  <- 62501
dat$ingreso[dat$ingresocat == 3]  <- 105001
dat$ingreso[dat$ingresocat == 4]  <- 147501
dat$ingreso[dat$ingresocat == 5]  <- 190001
dat$ingreso[dat$ingresocat == 6]  <- 220001
dat$ingreso[dat$ingresocat == 7]  <- 255001
dat$ingreso[dat$ingresocat == 8]  <- 300001
dat$ingreso[dat$ingresocat == 9]  <- 340001
dat$ingreso[dat$ingresocat == 10] <- 380001
dat$ingreso[dat$ingresocat == 11] <- 432501
dat$ingreso[dat$ingresocat == 12] <- 502501
dat$ingreso[dat$ingresocat == 13] <- 602501
dat$ingreso[dat$ingresocat == 14] <- 757501
dat$ingreso[dat$ingresocat == 15] <- 1075001
dat$ingreso[dat$ingresocat == 16] <- 1300001
dat$ingreso <- as.numeric(dat$ingreso)
dat <- dat %>% mutate(inc10 = ntile(ingreso, 10)) #Crear Deciles de ingreso
table(dat$inc10)
```

```{r educacion}
dat$edcine2 <- car::recode(dat$educ, "c(1,2)=1; c(3)=2;c(4,5)=3;c(6,7)=4;c(8,9,10)=5")
round(prop.table(table(dat$edcine2)), 3)

dat$edcine2 <- factor(dat$edcine2,levels = c(1,2,3,4,5), 
                        labels=c("cine0",
                                 "cine12",
                                 "cine34",
                                 "cine5",
                                 "cine678"))
round(prop.table(table(dat$edcine2)), 3)
```



                             
                             